【裁判字號】    99,撤緩,160
【裁判日期】    990630
【裁判案由】    撤銷緩刑
【裁判全文】
臺灣桃園地方法院刑事裁定             99年度撤緩字第160號
聲  請  人  臺灣桃園地方法院檢察署檢察官
受  刑  人  甲○○
上列聲請人因受刑人竊盜案件，聲請撤銷緩刑（99年度執他字第
631 號、99年度執聲字第1511號），本院裁定如下：
    主  文
聲請駁回。
    理  由
一、聲請意旨略以：受刑人甲○○前因竊盜案件，經本院於民國
    98年12月31日以98年度易字第1091號判決判處有期徒刑4 月
    ，如易科罰金，以新臺幣1 千元折算1 日，緩刑2 年，並於
    99年1 月25日確定在案。詎於緩刑期前即98年10月2 日因公
    共危險案件，經本院於99年1 月26日以99年度壢交簡字第13
    5 號判決判處有期徒刑2 月，如易科罰金，以新臺幣1千 元
    折算1 日，並於99年4 月22日確定在案。該受刑人雖受緩刑
    宣告之寬典，惟其於緩刑前犯公共危險罪，而受得易科罰金
    之有期徒刑宣告確定，本件受刑人顯非偶蹈法網，自有執行
    刑罰之必要，核該受刑人所為，已合於刑法第75條之1第1項
    第1 款之規定，爰依刑事訴訟法第476 條之規定，聲請撤銷
    上開緩刑宣告等語。
二、按刑法第75條之1 第1 項第1 款規定：「受緩刑之宣告而有
    下列情形之一，足認原宣告之緩刑難收其預期效果，而有執
    行刑罰之必要者，得撤銷其宣告：一、緩刑前因故意犯他罪
    ，而在緩刑期內受六月以下有期徒刑、拘役或罰金之宣告確
    定者。」考其立法意旨略以：關於緩刑之撤銷，現行法第75
    條第1 項固已設有2 款應撤銷之原因；至得撤銷緩刑之原因
    ，則僅於保安處分章內第93條第3 項與撤銷假釋合併加以規
    定，體例上不相連貫，實用上亦欠彈性，爰參酌德國及奧地
    利現行立法例增訂得撤銷緩刑之原因，其中現行關於緩刑前
    或緩刑期間故意犯他罪，而在緩刑期內受得易科罰金之有期
    徒刑之宣告者，列為應撤銷緩刑之事由，因認過於嚴苛，而
    排除第75條應撤銷緩刑之事由，移列至得撤銷緩刑事由，俾
    使法官依被告再犯情節，裁量是否撤銷先前緩刑之宣告。其
    次，如有前開事由，但判決宣告拘役、罰金時，可見行為人
    仍未見悔悟，有列為得撤銷緩刑之事由，以資彈性適用，爰
    於第1 項第1 款、第2 款增訂之。且本條採用裁量撤銷主義
    ，賦予法院撤銷與否之權限，特於第1 項規定實質要件為「
    足認原宣告之緩刑難收其預期效果，而有執行刑罰之必要」
    ，供作審認之標準。亦即於「得」撤銷緩刑之情形，法官應
    依職權本於合目的性之裁量，妥適審酌被告所犯前後數罪間
    ，關於法益侵害之性質、再犯之原因、違反法規範之情節是
    否重大、被告主觀犯意所顯現之惡性及其反社會性等情，是
    否已使前案原為促使惡性輕微之被告或偶發犯、初犯改過自
    新而宣告之緩刑，已難收其預期之效果，而確有執行刑罰之
    必要，此與刑法第75條第1 項所定2 款要件有一具備，即毋
    庸再行審酌其他情狀，應逕予撤銷緩刑之情形不同，先予敘
    明。
三、查受刑人甲○○前因竊盜案件，經本院於98年12月31日以98
    年度易字第1091號判決判處有期徒刑4 月，如易科罰金，以
    新臺幣1 千元折算1 日，緩刑2 年，於99年1 月25日確定在
    案（下稱前案）。乃於緩刑期前即98年10月2 日因公共危險
    案件，經本院於99年1 月26日以99年度壢交簡字第135 號判
    決判處有期徒刑2 月，如易科罰金，以新臺幣1 千元折算1
    日，並於99年4 月22日確定在案（下稱後案），有上揭判決
    書及臺灣高等法院被告前案紀錄表各1 份在卷可稽，應堪認
    定。細究前開竊盜案件及公共危險兩案，前案係受刑人甲○
    ○利用至友人邱玉英住處喝茶聊天之際，意圖為自己不法之
    所有，竊取邱玉英所有之工業用鋼刀、分鍍頭及鋼材等財物
    ；後案則為受刑人甲○○偶因飲酒而犯刑法第185 條之3 不
    能安全駕駛罪。查前案係侵害私人財產法益之犯罪，後案則
    屬侵害交通安全社會法益之犯罪，兩案保護法益及犯罪手段
    未盡相同。又前案受刑人甲○○所犯刑法第320 條第1 項竊
    盜罪，法定刑為最重本刑5 年以下有期徒刑之罪，後案受刑
    人甲○○所犯刑法第185 條之3 不能安全駕駛罪，亦僅為最
    重本刑1 年以下有期徒刑之罪，其侵害之法益尚非嚴重，且
    受刑人甲○○於兩案中皆坦承犯行，已見悔意，於前案竊盜
    罪案件中，復與被害人邱玉英達成調解賠償被害人遭竊之財
    產損失，核其之犯罪情節暨犯後態度，足見受刑人甲○○表
    徵之違反法規範情節自難謂重大，其主觀犯意所顯現之惡性
    及其反社會性亦難認屬嚴重。甚且，受刑人甲○○前於98年
    10月2 日所為公共危險之犯行，係於前案判決（即98年12月
    31日）前所為，亦難認受刑人受緩刑之寬典後，有不知悔悟
    自新，而該緩刑難收其預期效果，而有執行刑罰之必要之情
    形。此外，聲請人復未舉出具體事例佐證受刑人甲○○原受
    之緩刑宣告確難收其效果，而有執行刑罰之必要。綜上，聲
    請人聲請撤銷受刑人之緩刑宣告，尚有未合，應予駁回。
四、依刑事訴訟法第220 條，裁定如主文。
中    華    民    國    99    年    6     月    30    日
                  刑事第四庭    法  官  張宇葭
以上正本證明與原本無異。
如不服本裁定，應於裁定送達後5 日內向本院提出抗告狀（應附
繕本）。
                                書記官  高  平
中    華    民    國    99    年    7     月    5     日

司法院資訊處製作；財團法人民間司法改革基金會備份。
